【裁判字號】    89,交聲,127
【裁判日期】    891026
【裁判案由】    違反道路交通管理處罰條例聲明異議
【裁判全文】
臺灣桃園地方法院交通事件裁定                    八十九年度交聲字第一二七號
    異  議  人
    即受處分人  甲○○
右列受處分人因違反交通管理處罰條例事件，對交通部違反道路交通管理事件裁決書
所為處分（原處分案號：八十九年七月二十六日壢監違字第駕裁五三－GA00000
00號），聲明異議，本院裁定如左：
        主  文
異議駁回。
        理  由
一、聲明異議意旨略以：異議人甲○○於民國八十九年五月三十一日二十二時十五分
    許，騎用NNV-四七五號重型機車，搭載友人陳櫻文行經台中市○○路、光明路口
    附近，為台中市警察局第四分局西屯分駐所警員攔截舉發闖紅燈，但當時伊確實
    沒有闖紅燈，而該警員僅以眼見為憑，並無提出實際照片或其他證據，令伊難以
    信服等語。
二、按汽車駕駛人，行經有燈光號誌管制之交岔路口闖紅燈者，處六百元以上一千二
    百元以下罰鍰，道路交通管理處罰條例第五十三條規定甚明。
三、經查：
    (一)本件違規事實係異議人甲○○於八十九年五月三十一日二十二時十五分許，
        騎用NNV-四七五號重型機車，行經台中市○○路、光明路口，違規闖紅燈，
        嚴重影響交通安全，為台中市警察局第四分局西屯分駐所警員當場攔截舉發
        ，而填製台中市警察局中市警交字第GA0000000號舉發違反道路交通
        管理事件通知單，惟異議人於應到案日期（八十九年六月十五日）前到案陳
        述不服舉發，裁決機關認無理由而於八十九年七月二十六日裁決處罰鍰新台
        幣三千六百元，有前揭違規通知單、裁決書各乙份附卷可參。
    (二)證人蘇聰敏即案發當日攔截舉發異議人上開違規事實之員警於本院調查程序
        中結證稱：伊係於八十九年五月三十一日晚上舉發異議人闖紅燈違規事件之
        人，當日伊因舉發單開完，遂向同事周添富借用，案發當時伊騎車經異議人
        應停之紅綠燈口（即台中市○○○○○路口）等紅綠燈，目賭異議人闖過去
        ，路人告訴伊為何不舉發異議人，伊始騎機車追過去，攔下開單，伊原本是
        要到下個路口值勤；一般值勤時，抓闖紅燈的方式是在路口站崗，如果看到
        有人闖，能攔就攔下來，如果來不及攔的就記下車號，再寄舉發單；一般而
        言，闖紅燈的違規事件很快，都來不及拍照，且伊舉發本件是突發事件等語
        （見本院八十九年十月二十日訊問筆錄），而證人蘇聰敏為執行職務之公務
        員，與異議人間並無任何親誼怨隙存在，其所為之上開證詞自屬客觀公正，
        應堪採信，再佐以異議人於本院調查程序亦陳稱：案發當時在伊停等紅燈之
        前一個路口（即台中市○○○○○路口），伊並沒有停車等語（見本院同上
        筆錄），則異議人確於上開時地違規闖紅燈一情足堪認定。
    (三)又證人周添富於本院調查程序中亦結證稱：伊並非於八十九年五月三十一日
        二十二時十五分許，在台中市○○○○○路口查獲異議人違規之人，當時在
        該地點值勤之員警係蘇聰敏，當日因蘇警員值班時無告發單，所以先向伊借
        用，而伊之前已將姓名章蓋上去，且蘇警員也沒注意，所以沒有更改該部分
        姓名；伊曾在案發地點值班，該處係一個公園綠地旁的三角路口，依伊同時
        段之值班經驗，該路段晚上十點過後車行不多；依規定舉發闖紅燈違規行為
        ，是值班員警站在號誌對面，以目測當時交通號誌之情形來判斷，而以紅燈
      亮時，車輛超越停車線，並向下一路口行駛為判斷標準，員警是在違規人過
        路口後才將之攔下；一般只有在設定點照相機路口，始以照片為取締闖紅燈
        之依據，否則一般在員警值班時，則以員警目測為準，而在案發路口並沒有
        設定點照相機等語（見本院八十九年九月二十九日訊問筆錄），而異議人對
        證人周添富上開證言亦表示無意見，足證證人蘇敏聰上開舉發異議人闖紅燈
        違規行為之方式，乃與一般交通值勤員警所為者無異，更非屬無據。
    (四)另異議人雖聲請本院傳訊證人陳櫻文即伊於案發當時所搭載之友人，以證明
        案發當時伊並沒有違規闖紅燈一情，然證人陳櫻文於本院調查程序中證稱：
        當天行經台中市○○○○○路口時，伊與異議人一直在交談中，沒有注意到
        號誌狀況，車走其等就走，車停其等就停等語（見本院八十九年十月二十日
        訊問筆錄），是認證人陳櫻文於案發當時就上開路口之燈號究係為綠燈或紅
        燈一節並未親眼見聞無疑，則尚難據證人陳櫻文上開證詞即遽為異議人有利
        之認定甚明。況異議人就證人陳櫻文所證於案發當時其二人一直在交談中一
        情亦不否認，堪認於案發當時異議人確非全心全意在駕駛一事，且異議人於
        本院調查程序中亦陳稱：案發當時伊是跟著車潮騎過去，確實有看到燈號，
        但沒有看到紅燈，至於是黃燈或綠燈，伊已經沒有印象等語（見本院同上筆
        錄），基此，益足證異議人於案發當時因無法專心駕駛，致未能及時就交通
        號誌之變化為反應，實難謂非無可能。
    綜上所述，本件異議人於右揭時、地違規行駛闖紅燈，於接獲前揭違規通知書後
    ，於應到案期日前（八十九年六月十五日前）到案陳述不服舉發，裁決機關認無
    理由，而依前揭道路交通管理處罰條例第五十三條，違反道路交通管理事件統一
    裁罰標準及處理細則第四十三條、第四十四條及第六十一條規定，對異議人處新
    台幣三千六百元之罰鍰，經核並無違法之處，異議意旨求為撤銷原裁決，非有理
    由，應予駁回。
據上論斷，應依道路交通管理處罰條例第八十七條第二項、道路交通案件處理辦法第
十九條，裁定如主文。
中      華      民      國      八十九    年    十      月    二十六    日
                                臺灣桃園地方法院交通法庭
                                    法  官   王美玲
右正本證明與原本無異。
如不服本裁定，應於裁定送達後五日內向本院提出抗告狀。
                                    書記官   陳靜娟
中      華      民      國      八十九    年    十一    月      二      日


司法院資訊處製作；財團法人民間司法改革基金會備份。
